宣示判決筆錄
原      告  遠東國際商業銀行股份有限公司

法定代理人  侯金英  
訴訟代理人  吳俞穎  

被      告  黃善訓    籍設臺中市○○區○○路0段000○0號0                          樓

上列當事人間110年度中小字第2139號請求給付簽帳卡消費款事
件，於中華民國110 年10月27日上午9 時45分整在臺灣臺中地方
法院臺中簡易庭宣示判決，出席職員如下：
    法      官  林筱涵
    書  記  官  張峻偉
朗讀案由。
法官朗讀主文宣示判決如下：
    主      文
被告應給付原告新臺幣捌萬柒仟參佰壹拾參元，及其中新臺幣捌
萬伍仟玖佰伍拾肆元自民國一○九年十一月二十一日起至清償日
止，按週年利率百分之十四點九九計算之利息。
訴訟費用新臺幣壹仟元由被告負擔。
本判決得假執行。 
    事實及理由之要領
一、原告主張：被告於民國95年5 月間向訴外人友邦國際信用卡
    股份有限公司申請信用卡，取得卡號為0000-0000-0000-000
    0之信用卡使用，依約被告得持信用卡於特約商店簽帳消費
    ，惟應於每月繳款截止日（20日）前全數繳清信用卡帳款，
    否則應依約計付利息、違約金。詎被告迄109 年11月20日止
    ，尚積欠原告新臺幣（下同）87,313元未為清償（含消費款
    85,954元、已到期利息1,059 元及違約金300 元）。而友邦
    國際信用卡股份有限公司業於98年9月1日將上開債權移轉予
    原告。為此，爰依信用卡契約及債權讓與之法律關係，提起
    本件訴訟，並聲明如主文第1項所示。
二、上開原告主張之事實，業據其提出網路公告電子畫面、行政
    院金融監督管理委員會函、債權讓與證明書、信用卡申請書
    、歸戶基本資料查詢、信用卡約定條款、單月帳務資料查詢
    、消費暨繳款明細表、欠款彙整資料表為證。被告已於相當
    時期受合法之通知，而於言詞辯論期日不到場，亦未提出準
    備書狀爭執，本院依上開證據之調查結果，堪信原告所陳上
    情為真正，本院即採為判決之基礎。從而，原告依信用卡契
    約及債權讓與之法律關係，請求被告給付如主文第1項所示
    之金額，為有理由，應予准許。
三、訴訟費用負擔及假執行宣告之依據：民事訴訟法第78條、第
    436 條之19第1 項、第436 條之20。
　
民事訴訟法第436 條之24第2 項：
對於本判決之上訴，非以違背法令為理由，不得為之。
如對本判決上訴，須於判決送達後20日內向本院提出上訴狀，並
須表明原判決所違背之法令及其具體內容與依訴訟資料可認為原
判決有違背法令之具體事實之上訴理由（均須按他造當事人之人
數附繕本）
中　　華　　民　　國　　110 　年　　10　　月　　27　　日
                  臺灣臺中地方法院臺中簡易庭
                                  法  官  林筱涵
                                  書記官  張峻偉
以上正本證明與原本無異。
中　　華　　民　　國　　110 　年　　10　　月　　27　　日
                                  書記官  張峻偉